【裁判字號】    90,交訴,13
【裁判日期】    900222
【裁判案由】    公共危險
【裁判全文】
臺灣屏東地方法院刑事判決                            九十年度交訴字第一三號
    公  訴  人  臺灣屏東地方法院檢察署檢察官
    被      告  甲○○
右列被告因公共危險案件，經檢察官提起公訴 (八十九年度偵字第六八八一號)，本
院判決如左：
    主  文
甲○○駕駛動力交通工具肇事，致人受傷而逃逸，處有期徒刑捌月。緩刑年。
    事  實
一、甲○○於民國八十九年十一月二日上午六時五十分許，駕駛車牌號碼ＷＰ八０一
    八號箱型車搭載其子前往學校上學，因未注意車前狀況，於轉彎時撞及騎乘車號
    ＷＰＣ五八八號輕型機車、逆向行駛之乙○○，致乙○○人車倒地，因而受有頭
    部外傷併腦震盪、胸部挫傷、左肘及右膝擦傷、右側髕股骨折等傷害，而暈坐在
    地，（過失傷害部分業據撤回告訴）。詎甲○○駕駛上開動力交通工具肇事，致
    乙○○受傷，竟僅下車察看後，明知乙○○受有上開傷勢，既未親自或召請他人
    救助乙○○，亦未報警處理，見四下無人，即另行起意，駕車逃逸。嗣經乙○○
    記下甲○○駕駛車輛之車牌號碼，始為警查獲。
二、案經屏東縣警察局屏東分局報請臺灣屏東地方法院檢察署檢察官偵查起訴。
    理  由
一、訊據被告甲○○固坦承在右揭時、地駕車肇事致被害人乙○○受傷之事實，惟矢
    口否認有何肇事逃逸犯行，辯稱：伊有下車將乙○○之機車扶起來，欲扶乙○○
    時，遭乙○○拒絕，伊才帶孩子去上學，當時約逗留十分鐘始行離去，伊並無逃
    逸之意云云。
二、經查：被告駕車肇事致被害人乙○○受傷並逃離現場等情，業經被害人乙○○於
    偵訊時指述綦詳，據其指稱：對方並未做任何處理動作，警方到達時他早已開車
    離開，他要離開時我有看見他的車號等語，並有道路交通事故調查報告表一紙、
    現場照片四幀、寶健醫院診斷證明書一紙、屏東縣警察局舉發違反道路交通管理
    事件通知書二紙等證在卷足憑。另道路交通事故調查報告表上「報案人」一欄即
    記載係路人報案，被告亦於本院審理中自承：「並未報警，亦未留下名字和電話
    」等語（本院九十年二月八日審判筆錄）此與被害人指述之情節大致相符，又被
    害人當時受有頭部外傷併腦震盪、胸部挫傷、左肘及右膝擦傷、右側髕股骨折等
    傷害，傷勢非輕，現場除被告外，並無旁人，已據被告自承在卷，被告若果有出
    手扶持或相救處理，衡之常情被害人當無拒絕之理，故其供稱係被害人拒絕始行
    離去一節，應非可採。又按刑法第一百八十五條之四之肇事致人死傷逃逸罪之立
    法目的，即在促使駕駛人於肇事後能對被害人及時救助，以減少死傷，是駕駛人
    在主觀上對於有人因其駕駛動力交通工具肇事而受傷害之事實有所認識，即有給
    予必要救助之義務，此等義務不因被告急於載其子上學而免除，況被告若有心處
    理本件車禍，大可送其子上學後，速折返現場，或立即報警，但被告竟然一去不
    回，益證其確有逃逸之意。是被告上開所辯，顯係卸責之詞，不足採信。本件事
    證明確，被告犯行洵堪認定。
三、核被告所為，係犯刑法第一百八十五條之四肇事逃逸罪。爰審酌被告素行、肇事
    致被害人受傷之過失程度、被害人所受之傷害、及肇事後畏罪逃逸、已與被害人
    達成和解，及其犯後態度等一切情狀，量處如主文所示之刑。末查，被告前未曾
    受有期徒刑以上刑之宣告，有臺灣屏東地方法院檢察署刑案資料查註紀錄表、臺
    灣高等法院被告全國前案紀錄表各一份附卷可稽，被告因一時失慮，致罹刑典，
    事後已與被害人和解賠償損害，經此刑之宣告後，應知戒慎而無再犯之虞，本院
    認其所宣告之刑以暫不執行為適當，併予宣告緩刑三年，以啟自新。
據上論斷，應依刑事訴訟法第二百九十九條第一項前段，刑法第一百八十五條之四、
第七十四條第一款，判決如主文。
本案經檢察官林津鋒到庭執行職務。
中      華      民      國    九十      年      二      月    二十二    日
                                    臺灣屏東地方法院刑事第三庭
                                        審判長法  官   黃國永
                                              法  官   余德正
                                              法  官   陳姵君
右正本證明與原本無異。
對於本判決如有不服應於收受送達後十日內向本院提出上訴書狀上訴於台灣高等法院
高雄分院並按他造當事人之人數附具繕本。
                                              書記官   蔡德章
中      華      民      國    九十      年      二      月    二十二    日
附錄：
中華民國刑法第一百八十五條之四
駕駛動力交通工具肇事，致人死傷而逃逸者，處六月以上五年以下有期徒刑。


司法院資訊處製作；財團法人民間司法改革基金會備份。
